【裁判字號】    95,上訴,2159
【裁判日期】    950728
【裁判案由】    毒品危害防制條例
【裁判全文】
臺灣高等法院刑事判決                95年度上訴字第2159號
上  訴  人
即  被  告  甲○○
                    （另案於臺灣桃園女子監獄執行中）
上列上訴人因毒品危害防制條例案件，不服臺灣士林地方法院95
年度訴字第229號，中華民國95年4月7日第一審判決（起訴案號
：臺灣士林地方法院檢察署94年度毒偵字第1574號、94年度毒偵
字第2479號），提起上訴，本院判決如下：
    主      文
上訴駁回。
    事實及理由
一、本案經本院審理結果，認第一審判決被告甲○○連續施用第
    二級毒品，處有期徒刑伍月（應與已判決確定之連續施用第
    一級毒品罪所處有期徒刑拾月合併定應執行刑，不得易科罰
    金），認事用法及量刑均無不當，應予維持，並引用第一審
    判決書記載之事實、證據及理由。（如附件）
二、被告上訴意旨徒以請求再予輕判而指摘原判決不當，要無可
    取，其餘亦據原判決理由詳陳，判其上開罪刑，核無不合，
    上訴非有理由，應予駁回。
三、被告行為後，刑法第56條連續犯之規定，業於94年1月7日修
    正公布刪除，並於95年7月1日施行，則被告先後之犯行，應
    依數罪併罰之規定分論併罰，顯已影響行為人刑罰之法律效
    果，自屬法律有變更，依新法第2條第1項規定，比較新、舊
    法結果，仍應適用較有利於被告之行為時法律即舊法論以連
    續犯（最高法院95年第8 次刑事庭會議決議參照）。又行為
    後法律有變更者，依修正前刑法第2條第1項之規定，以適用
    裁判時法為原則，如行為時法有利於行為人，則例外適用行
    為時法；依修正後刑法第2條第1項規定，以適用行為時法為
    原則，惟如裁判時法有利於行為人，則例外的適用裁判時法
    。以往實務見解，認原判決未及比較適用新舊法時，上訴後
    ，雖比較結果以舊法有利於行為人，而原判決別無其他撤銷
    事由，仍應由本院以此為由撤銷改判。惟修正後之規定係以
    適用行為時法為原則，因此原判決雖未及比較適用，然上訴
    本院後，經比較新舊法，行為後之法律並非較有利於行為人
    ，仍應適用行為時法，則原判決適用行為時法論以連續犯即
    無不當，自不構成撤銷之事由，附為敘明。
據上論斷，應依刑事訴訟法第373條、第368條，判決如主文。
本案經檢察官林炳雄到庭執行職務。
中    華    民    國    95    年    7     月    28    日
                  刑事第十庭    審判長法  官  劉景星
                                      法  官  李春地
                                      法  官  陳志洋
以上正本證明與原本無異。
不得上訴。
                                      書記官  王韻雅
中    華    民    國    95    年    8     月    1     日
附錄：本案論罪科刑法條全文
毒品危害防制條例第10條：
施用第一級毒品者，處6月以上5年以下有期徒刑。
施用第二級毒品者，處3年以下有期徒刑。


司法院資訊處製作；財團法人民間司法改革基金會備份。
